---
author: Meu nome Aqui!
title: Servidores públicos federais civis de janeiro de 2019
---

```{r, include=FALSE}
library(tidyverse)
cadastro <- read_rds("dados/cadastro.rds") %>% 
  mutate(tempo_servico = (Sys.Date() - ingresso) / lubridate::dyears(1))

remuneracao <- read_rds("dados/remuneracao.rds")

# inclua as informações de remuneração na tabela de cadastro.
# Salve essa nova tabela no objeto dados

```

# Estatísticas gerais

A tabela abaixo demonstra a distribuição (quantidade) dos servidores pelas 
Unidades da Federação de exercício.

```{r}
# Use a função knitr::kable() para mostrar a tabela no relatório

```

Abaixo temos as quantidades de servidores por regime de trabalho.

```{r}

```

# Jornada de trabalho

```{r}
# O código desta parte não deve aparecer no documentos
# Mas irá criar os objetos usados no texto abaixo. 
# Qual opção deve ser incluída na chunk?

```

Os servidores públicos civis do poder executivo federal cumpriram uma 
jornada de trabalho média de `r "complete este código"` horas semanais 
em janeiro de 2019. Para o cálculo desta média considerou-se que os 
servidores com dedicação exclusiva trabalham durante 40 horas na semana.

Entre os servidores do regime jurídico único, a jornada média foi de 
`r "codigo"` horas, enquanto os celetistas fizeram `r "codigo"`.

# Remuneração

A distribuição da remuneração dos servidores é apresentada no histograma abaixo.

```{r}
# Conheça a geometria geom_histogram(). Use binwidth = 1000
# Essa geometria mapeia apenas uma variável em x

```

O gráfico abaixo apresenta os 10 órgãos superiores com maiores salários médios.

```{r}
# Experimente trocar os eixos do gráfico adicionando `coord_flip()`
# As barras podem ser ordenadas com `fct_reorder()`
```

O gráfico abaixo apresenta um diagrama de disperção dos servidores 
de **ESTADO A SUA ESCOLHA** entre a remuneração e o tempo de serviço na 
administração pública.

```{r}

```

A tabela abaixo apresenta a média da remuneração e do tempo de serviço 
dos servidores por grande região do Brasil.

```{r}
regioes <- read_rds("dados/regioes.rds")
# 
````

# Análise detalhada

O órgão **XXXXX** foi escolhido para realizar uma análise detalhada

```{r}

```

